<?xml version='1.0' encoding='utf-8'?>
<verb default="athainmnigh" disambig="">
  <verbalNoun default="athainmniú" />
  <verbalAdjective default="athainmnithe" />
  <tenseForm default="athainmnigh" tense="Past" dependency="Indep" person="Base" />
  <tenseForm default="athainmníomar" tense="Past" dependency="Indep" person="Pl1" />
  <tenseForm default="athainmníodar" tense="Past" dependency="Indep" person="Pl3" />
  <tenseForm default="athainmníodh" tense="Past" dependency="Indep" person="Auto" />
  <tenseForm default="athainmnigh" tense="Past" dependency="Dep" person="Base" />
  <tenseForm default="athainmníomar" tense="Past" dependency="Dep" person="Pl1" />
  <tenseForm default="athainmníodar" tense="Past" dependency="Dep" person="Pl3" />
  <tenseForm default="athainmníodh" tense="Past" dependency="Dep" person="Auto" />
  <tenseForm default="athainmníodh" tense="PastCont" dependency="Indep" person="Base" />
  <tenseForm default="athainmnínn" tense="PastCont" dependency="Indep" person="Sg1" />
  <tenseForm default="athainmníteá" tense="PastCont" dependency="Indep" person="Sg2" />
  <tenseForm default="athainmnímis" tense="PastCont" dependency="Indep" person="Pl1" />
  <tenseForm default="athainmnídís" tense="PastCont" dependency="Indep" person="Pl3" />
  <tenseForm default="athainmnítí" tense="PastCont" dependency="Indep" person="Auto" />
  <tenseForm default="athainmníodh" tense="PastCont" dependency="Dep" person="Base" />
  <tenseForm default="athainmnínn" tense="PastCont" dependency="Dep" person="Sg1" />
  <tenseForm default="athainmníteá" tense="PastCont" dependency="Dep" person="Sg2" />
  <tenseForm default="athainmnímis" tense="PastCont" dependency="Dep" person="Pl1" />
  <tenseForm default="athainmnídís" tense="PastCont" dependency="Dep" person="Pl3" />
  <tenseForm default="athainmnítí" tense="PastCont" dependency="Dep" person="Auto" />
  <tenseForm default="athainmníonn" tense="PresCont" dependency="Indep" person="Base" />
  <tenseForm default="athainmním" tense="PresCont" dependency="Indep" person="Sg1" />
  <tenseForm default="athainmnímid" tense="PresCont" dependency="Indep" person="Pl1" />
  <tenseForm default="athainmnítear" tense="PresCont" dependency="Indep" person="Auto" />
  <tenseForm default="athainmníonn" tense="PresCont" dependency="Dep" person="Base" />
  <tenseForm default="athainmním" tense="PresCont" dependency="Dep" person="Sg1" />
  <tenseForm default="athainmnímid" tense="PresCont" dependency="Dep" person="Pl1" />
  <tenseForm default="athainmnítear" tense="PresCont" dependency="Dep" person="Auto" />
  <tenseForm default="athainmneoidh" tense="Fut" dependency="Indep" person="Base" />
  <tenseForm default="athainmneoimid" tense="Fut" dependency="Indep" person="Pl1" />
  <tenseForm default="athainmneofar" tense="Fut" dependency="Indep" person="Auto" />
  <tenseForm default="athainmneoidh" tense="Fut" dependency="Dep" person="Base" />
  <tenseForm default="athainmneoimid" tense="Fut" dependency="Dep" person="Pl1" />
  <tenseForm default="athainmneofar" tense="Fut" dependency="Dep" person="Auto" />
  <tenseForm default="athainmneodh" tense="Cond" dependency="Indep" person="Base" />
  <tenseForm default="athainmneoinn" tense="Cond" dependency="Indep" person="Sg1" />
  <tenseForm default="athainmneofá" tense="Cond" dependency="Indep" person="Sg2" />
  <tenseForm default="athainmneoimis" tense="Cond" dependency="Indep" person="Pl1" />
  <tenseForm default="athainmneoidís" tense="Cond" dependency="Indep" person="Pl3" />
  <tenseForm default="athainmneofaí" tense="Cond" dependency="Indep" person="Auto" />
  <tenseForm default="athainmneodh" tense="Cond" dependency="Dep" person="Base" />
  <tenseForm default="athainmneoinn" tense="Cond" dependency="Dep" person="Sg1" />
  <tenseForm default="athainmneofá" tense="Cond" dependency="Dep" person="Sg2" />
  <tenseForm default="athainmneoimis" tense="Cond" dependency="Dep" person="Pl1" />
  <tenseForm default="athainmneoidís" tense="Cond" dependency="Dep" person="Pl3" />
  <tenseForm default="athainmneofaí" tense="Cond" dependency="Dep" person="Auto" />
  <moodForm default="athainmníodh" mood="Imper" person="Base" />
  <moodForm default="athainmním" mood="Imper" person="Sg1" />
  <moodForm default="athainmnigh" mood="Imper" person="Sg2" />
  <moodForm default="athainmnímis" mood="Imper" person="Pl1" />
  <moodForm default="athainmnígí" mood="Imper" person="Pl2" />
  <moodForm default="athainmnídís" mood="Imper" person="Pl3" />
  <moodForm default="athainmnítear" mood="Imper" person="Auto" />
  <moodForm default="athainmní" mood="Subj" person="Base" />
  <moodForm default="athainmnímid" mood="Subj" person="Pl1" />
  <moodForm default="athainmnítear" mood="Subj" person="Auto" />
</verb>
